# 求助陈版主现金流的问题

提问人：zzjing 时间：2018-01-23 22:36:19
背景：现一集团客户，母公司只是承担管理职能，无生产经营，子公司不能开具应付票据，全部都是母公司开给子公司，开应付票据的时候是用应收票据做的质押，这种情况下，母公司将支付的应付票据的到期款项作为取得借款支付的现金。 1 、母公司单体报表层面，我建议是作为支付的其他与筹资活动有关的现金，合并层面调至购买商品、劳务支付的现金 2 、这种情况下，企业反映母公司单体报表层面都是只有支付的其他与筹资活动有关的现金，而没有收到的与筹资活动有关的现金，这种情况报表会很异常，对此我也不知道如何解释 3 、对于母公司以票据集中方式收取的子公司的票据到期时，收到的现金流母公司计入了收到其他与经营活动有关的现金，合并层面调至销售商品收到的现金。

回答人：chenyiwei
前面两点基本合理；第三点，母公司个别报表建议也是作为收到其他与筹资活动有关的现金。